hu: Minta terjesztési formátuma: Online oktatóanyagok; PDF; Papír; Nyomtatott; Egyéb
vi: Định dạng phân phối mẫu: Hướng dẫn trực tuyến; PDF; Giấy; In sẵn; Khác
el: Μορφή διανομής μοντέλων: Διαδικτυακά εκπαιδευτικά βίντεο; PDF; Χαρτί; Εκτυπωμένο; Άλλο
it: Formato di distribuzione del modello: Tutorial online; PDF; Carta; Stampato; Altro
cs: Formát distribuce vzorů: Online tutoriály; PDF; Papír; S potiskem; Jiné
pl: Format dystrybucji wzorców: Samouczki online; PDF; Papier; Drukowane; Inne
sl-SI: Oblika distribucije vzorca: Spletne vadnice; PDF; Papir; Tiskano; Drugo
ja: パターン分布のフォーマット: オンラインチュートリアル; PDF; 紙; プリント; その他
nb: Mønsterdistribusjonsformat: Online-opplæring; PDF; Papir; Fortrykt; Annet
de: Musterverteilungsformat: Online-Tutorials; PDF; Papier; Gedruckt; Sonstiges
ro-RO: Format de distribuție a modelului: Tutoriale online; PDF; Hârtie; Imprimat; Altele
es: Formato de distribución de patrones: Tutoriales en línea; PDF; Papel; Impreso; Otros
tr: Desen dağıtım biçimi: Çevrimiçi eğitimler; PDF; Kağıt; Önceden basılmış; Diğer
th: รูปแบบการกระจายลวดลาย: บทแนะนำการใช้งานแบบออนไลน์; PDF; กระดาษ; แบบพิมพ์; อื่นๆ
ru: Формат распространения шаблона: Онлайн-уроки; PDF; Бумага; Печатный; Другое
pt-BR: Formato de distribuição de padrão: Tutoriais online; PDF; Papel; Impresso; Outro
zh-TW: 圖案分佈格式: 線上教學課程; PDF; 紙; 列印; 其他
fi: Kuvion jakeluformaatti: Online-opetusohjelmat; PDF; Paperi; Painettu; Muu
lt-LT: Rankdarbių schemos formatas: Internetiniai mokymai; PDF; Popierinis; Spausdintinis; Kita
ko: 패턴 분포 형식: 온라인 튜토리얼; PDF; 종이; 프린트; 기타
bg-BG: Формат на разпространение на модела: Онлайн уроци; PDF; Хартия; Отпечатан; Други
pt-PT: Formato de distribuição de padrão: Tutoriais online; PDF; Papel; Impresso; Outro
da: Mønsterdistributionsformat: Onlinevejledninger; PDF; Papir; Trykt; Andet
hr-HR: Format distribucije uzorka: Mrežni vodiči; PDF; Papir; S uzorkom; Ostalo
sk-SK: Formát distribúcie vzorov: Online návody; PDF; Papier; Potlačený; Iné
fr: Format de distribution des modèles: Tutoriels en ligne; PDF; Papier; Imprimé; Autre
en: Pattern distribution format: Online tutorials; PDF; Paper; Printed; Other
zh-CN: 图案分布格式: 线上教程; PDF; 纸张; 印花; 其他
nl: Patroondistributieformaat: Online instructievideo's; PDF; Papier; Gedrukt; Andere
sv: Mönsterfördelningsformat: Handledningar på nätet; PDF; Papper; Tryckt; Övrigt